【裁判字號】    99,訴,214
【裁判日期】    990430
【裁判案由】    違反毒品危害防制條例
【裁判全文】
臺灣嘉義地方法院刑事判決               99年度訴字第214號
公  訴  人  臺灣嘉義地方法院檢察署檢察官
被      告  甲○○
上列被告因違反毒品危害防制條例案件，經檢察官提起公訴（99
年度毒偵字第278 、304 號），被告於準備程序中就被訴事實為
有罪之陳述，經本院合議庭裁定由受命法官改依簡式程序審理，
判決如下：
    主  文
甲○○施用第一級毒品，累犯，處有期徒刑拾壹月；又施用第一
級毒品，累犯，處有期徒刑拾月。應執行有期徒刑壹年柒月。
    犯罪事實
一、甲○○前因施用毒品案件，經臺灣板橋地方法院裁定於民國
    90年1 月4 日令入觀察勒戒處所執行觀察勒戒後，認有繼續
    施用傾向，為同院裁定於同年3 月2 日接受強制戒治至同年
    10月30日停止戒治釋放出所。又因施用毒品案件，經同院以
    93年訴字第2379號判決判處有期徒刑7 月確定。另因竊盜案
    件，經臺灣高等法院以96年度上訴字第328 號判決判處有期
    徒刑7 月確定後，再以96年度聲減字第4160號裁定減刑為有
    期徒刑3 月又15日確定，於96年12月11日易科罰金執行完畢
    。詎其猶未戒除毒癮，復基於施用第一毒品海洛因及第二級
    毒品甲基安非他命之犯意：
  (一)於98年12月21日15時40分許往前回溯72小時內之某時，在不
    詳處所，將海洛因及甲基安非他命混合後施用1 次，嗣於同
    日14時10分許，在嘉義縣太保市○○路○ 段601 巷102 弄20
    號處，因形跡可疑，經警攔查並經渠同意採尿送驗，結果呈
    可待因、嗎啡及甲基安非他命陽性反應，始查知上情。
  (二)於99年1 月6 日14時30分許往前回溯72小時內之某時，在不
    詳處所，以將海洛因摻入水中再用注射針筒抽取後注射在右
    手臂血管之方式，施用海洛因1 次。嗣於99年1 月6 日12時
    35分許，因毒品案通緝，經警在嘉義縣六腳鄉蘇厝村蘇厝寮
    73號查獲，並經渠同意採尿送驗，結果呈可待因、嗎啡陽性
    反應，始查知上情。
二、案經嘉義縣警察局民雄分局、水上分局報告臺灣嘉義地方法
    院檢察署檢察官偵查起訴。
    理  由
一、本件係經被告甲○○於準備程序當庭表示認罪，而經本院裁
    定以簡式審判程序加以審理，則依據刑事訴訟法第273 條之
    2 、同法第159 條第2 項之規定，不適用傳聞法則有關限制
    證據能力之相關規定，合先敘明。
二、上揭犯罪事實，業據被告於本院審理中坦承不諱；又被告於
    98年12月21日15時40分許，經警得其同意採尿送驗，其結果
    呈嗎啡、可待因、甲基安非他命陽性（按施用海洛因、甲基
    安非他命後，經人體之水解代謝作用，會分別呈嗎啡、可待
    因、甲基安非他命等陽性反應）反應等情，有臺灣科技檢驗
    股份有限公司濫用藥物尿液檢驗報告（檢體編號為：水A144
    號）、送驗姓名對照表各1 紙及同意書2 份在卷足憑；又被
    告於99年1 月6 日14時30分許，經警得其同意採尿送驗，其
    結果呈可待因、嗎啡陽性反應等情，有臺灣科技檢驗股份有
    限公司濫用藥物尿液檢驗報告（檢體編號為：99民A08 號）
    、代號及真實姓名對照表各1 紙在卷足憑。是被告上揭自白
    核與事實相符，應堪採信。另毒品危害防制條例第20條就施
    用毒品者，祇於「初犯」及「5 年後再犯」2 種情形，有其
    追訴條件之限制，即須於初犯經觀察、勒戒或強制戒治釋放
    後，5 年內均無施用毒品之行為，始能認其前所實施之觀察
    、勒戒或強制戒治已足遮斷毒癮，而得於5 年後再犯時，再
    予適用初犯之規定，重行觀察、勒戒等程序。倘5 年內已經
    再犯，被依法追訴處罰，縱其第3 次（或第3 次以上）施用
    毒品之時間在初犯釋放5 年以後，即與「5 年後再犯」之情
    形有別，且因已於「5 年內再犯」，顯見其再犯率甚高，原
    實施觀察、勒戒或強制戒治，已無法收其實效，而無5 年戒
    斷期之存在，自無再經觀察、勒戒及強制戒治之必要，應得
    逕行追訴處罰（最高法院97年度第5 次刑事庭會議決議參照
    ）。本件被告前因施用毒品案件，經本院裁定強制戒治，於
    90年11月26日停止戒治出監，又因施用毒品案件，經臺灣板
    橋地方法院裁定於90年1 月4 日令入觀察勒戒處所執行觀察
    勒戒後，認有繼續施用傾向，為同院裁定於同年3 月2 日接
    受強制戒治至同年10月30日停止戒治釋放出所。又因施用毒
    品案件，經同院以93年訴字第2379號判決判處有期徒刑7 月
    確定等情，有臺灣高等法院被告前案紀錄表1 份附卷可稽。
    是被告既曾於「5 年內再犯」，且經法院判處罪刑確定，揆
    諸上開說明，本件被告施用海洛因、甲基安非他命之犯行，
    雖係於其前受強制戒治執行完畢釋放5 年後再犯，仍得依毒
    品危害防制條例第23條第2 項之規定，予以追訴處罰。從而
    ，本件事證明確，被告施用第一級毒品海洛因、第二級毒品
    甲基安非他命之犯行，洵堪認定，應依法論科。
三、查海洛因、甲基安非他命分別為毒品危害防制條例第2 條第
    2 項第1 款、第2 款所定之第一級、第二級毒品，核被告所
    為，係分別犯毒品危害防制條例第10條第1 項之施用第一級
    毒品罪，及同條第2 項之施用第二級毒品罪。被告施用前持
    有海洛因、甲基安非他命之低度行為，應為各該施用之高度
    行為所吸收，均不另論罪。被告上開犯罪事實一(一)，係以一
    行為觸犯上開2 罪，應依刑法第55條前段之規定，從一重之
    施用第一級毒品罪處斷，檢察官認此部分係數罪，尚屬誤會
    。至被告2 次施用第一級毒品犯行，犯意各別，行為互殊，
    應與分論併罰。另被告前因竊盜案件，經臺灣高等法院以96
    年度上訴字第328 號判決判處有期徒刑7 月確定後，再以96
    年度聲減字第4160號裁定減刑為有期徒刑3 月又15日確定，
    於96年12月11日易科罰金執行完畢等情，業如前述，並有上
    揭前案紀錄表附卷足參，其受有期徒刑之執行完畢後5 年內
    ，故意再犯本件有期徒刑以上之2 罪，均為累犯，均應依刑
    法第47條第1 項之規定加重其刑。爰審酌被告素行非佳，經
    強制戒治執行完畢後，仍持續施用毒品，業如前述，並經執
    行徒刑後，猶未知所警惕，進而持續犯上開施用毒品犯行，
    足見其並未徹底戒除施用毒品，惟念及施用毒品本質上係戕
    害自身健康之行為，尚未嚴重破壞社會秩序或侵害他人權益
    ，及被告坦承犯行、犯後態度尚屬良好等一切情狀，分別量
    處如主文所示之刑及定其應執行之刑，以資儆懲。
據上論斷，應依刑事訴訟法第273 條之1 第1 項、第299 條第1
項前段，毒品危害防制條例第10條第1 項、第2 項，刑法第11條
前段、第55條前段、第47條第1 項、第51條第5 款，判決如主文
。
本案經檢察官侯德人到庭執行職務。
中    華    民    國    99    年     4    月    30    日
                  刑事第一庭    法  官  張志偉
以上正本證明與原本無異。
如不服本判決應於收受判決後10日內向本院提出上訴書狀，並應
敘述具體理由；其未敘述上訴理由者，應於上訴期間屆滿後20日
內向本院補提理由書（均須按他造當事人之人數附繕本）「切勿
逕送上級法院」。
中    華    民    國    99    年    4     月    30    日
                                書記官  張子涵
附錄法條：
毒品危害防制條例第10條第1項、第2項
施用第一級毒品者，處6 月以上5 年以下有期徒刑。
施用第二級毒品者，處3 年以下有期徒刑。

司法院資訊處製作；財團法人民間司法改革基金會備份。
